【裁判字號】    89,上易,1833
【裁判日期】    891213
【裁判案由】    詐欺
【裁判全文】
臺灣高等法院高雄分院刑事判決                  八十九年度上易字第一八三三號
      上  訴  人
      即  被  告  乙○○
右上訴人因詐欺案件，不服臺灣高雄地方法院八十九年度易字第二三三四號中華民國
八十九年八月二十五日第一審判決（起訴案號：臺灣高雄地方法院檢察署八十九年度
偵字第九四一號、八十九年度偵字第二二七三號），提起上訴，本院判決如左：
      主      文
上訴駁回。
      事      實
一、乙○○前曾犯有多次竊盜、恐嚇及詐欺等前科，於民國八十六年間，更因以電話
    佯稱係受話人家屬，需款應急而多次詐騙他人財物案件，經臺灣高雄地方法院判
    處有期徒刑一年確定，並入監服刑，甫於八十七年四月二十八日執行完畢，現又
    因竊盜案件，經判處有期徒刑七月確定，現在監執行中。猶不知悔改，復基於為
    自己不法所有之概括犯意，又以電話佯稱係受話人家屬，需款應急之上開手法，
    於八十八年十二月十八日晚間十時許，利用誤撥丁○○住處電話號碼機會，向丁○○謊稱係其兒子譚文翰，並偽稱其在高雄市因騎乘機車不慎撞傷一名女子，須
    賠償該女子新台幣（下同）二萬元云云，致丁○○受其訛騙，允諾調支現金一萬
    二千元供其應急後，乙○○即再佯稱將委請該女子之弟，綽號「阿明」者，至高
    雄市○○區○○路金山夜市場附近取款，丁○○因此陷於錯誤，攜款至上開約定
    處所給付一萬二千元予乙○○，嗣丁○○撥打其子譚文翰電話與之聯絡後，始知
    受騙。又連續於同年十二月二十八日，利用翻閱電話號碼簿，隨機撥通丙○○住
    處電話號碼機會，以上開方法，向丙○○訛稱係其兒子，在高雄縣鳳山市附近，
    因駕車撞傷他人，需款三萬元與人和解應急，並約明將請朋友至高雄市○○區○○路莒光黃昏市場附近取款，致丙○○陷於錯誤，而依約於該日上午九時許，至
    指定處所交付三萬元予乙○○，嗣丙○○與其子聯絡後，始知受騙。復承上開犯
    意，再連續於同年十二月三十日下午一時許，以上開方式，隨機撥通甲○○住處
    電話，向甲○○虛稱係其朋友「家和」，假稱其父死亡須款辦理喪葬，欲先行借
    支一萬元，並約於高雄市○○區○○路後勁農會前取款，嗣甲○○發覺有異，報
    警處理，為警循線於上開約定取款地點當場逮捕，因此而未得逞。
二、案經被害人丁○○、丙○○、李玉華分別訴由高雄市政府警察局楠梓分局移請臺
    灣高雄地方法院檢察署檢察官偵查起訴。
      理      由
一、右揭事實，迭訊據上訴人即被告乙○○於警訊、偵查、原審及本院審理時供承不
    諱，核與證人即被害人丙○○、甲○○及丁○○於警訊、偵查及原審審理時結證
    證述情節相符，並有證人丙○○所提出之泛亞商業銀行自動櫃員機交易明細表二
    紙（合計三萬元）在卷可稽，顯見被告自白與事實相符，應足採信。本件罪證明
    確，被告詐欺取財犯行，堪以認定。
二、被告於八十八年十二月十八日晚間十時許及同年十二月二十八日上午，利用上開
    詐術，訛騙丁○○及丙○○財物之行為，核被告所為，係犯刑法第三百三十九條
    第一項之詐欺取財罪；被告於同年十二月三十日下午一時許，再以上開方式，詐
    騙甲○○財物未得逞之行為，核被告所為，係犯同法第三百三十九條第三項、第
    一項之詐欺取財未遂罪。被告上開二次詐欺取財既遂行為及一次詐欺取財未遂行
    為，均時間緊接，所犯亦屬犯罪構成要件相同之罪名，顯係出於概括犯意反覆為
    之，為連續犯，以一罪論，論以較重之詐欺取財既遂罪，並依法加重其刑。又被
    告前曾犯有多次竊盜、恐嚇及詐欺等前科，八十六年間更因同以上揭犯罪事實、
    性質及手法之詐欺案件，經原審法院以八十六年度易字第三七一五號刑事判決，
    判處有期徒刑一年確定，並入監服刑，甫於八十七年四月二十八日執行完畢，有
    台灣高雄地方法院檢察署刑案資料查註紀錄表、原審法院被告院內索引卡紀錄表
    、台灣高等法院被告全國前案紀錄表及原審法院八十六年度易字第三七一五號刑
    事判決各一份在卷可佐，其於五年以內，再犯有期徒刑以上之本罪，係屬累犯，
    應依刑法第四十七條規定，遞加重其刑。
三、原審以被告罪證明確，因予適用刑法第五十六條、第三百三十九條第一項、第四
    十七條、罰金罰鍰提高標準條例第一條前段之規定，並審酌被告不思取財，竟貪
    慾圖利，利用被害人情急無暇明察機會，多次以同一手法詐騙他人，破壞社會秩
    序甚鉅，且其迭有相同犯行之前科，業如上開說明，足見素行非佳，並有反覆實
    施詐騙行為之慣行，本應論處重刑，惟念其犯後坦承犯行等一切情狀，量處有期
    徒刑二年，認事用法核無違誤，所處之刑亦屬適當，被告上訴意旨，以量刑過重
    為由，指摘原判決不當云云。惟查：被告於八十六年間已因以上揭犯罪事實、性
    質及手法之詐欺案件，經原審法院以八十六年度易字第三七一五號刑事判決，判
    處有期徒刑一年確定，並入監服刑，甫於八十七年四月二十八日執行完畢，且被
    告前科累累，現又另案在監執行中，且係利用被害人情急無暇明察機會，多次以
    同一手法詐騙他人，破壞社會秩序甚鉅，被告又是累犯，量刑自不宜從輕，原審
    量處被告有期徒刑二年，難謂過重，被告上訴，為無理由，應予駁回。據上論斷
    ，應依刑事訴訟法第三百六十八條，判決如主文。
本案經檢察官林炳雄到庭執行職務。
中      華      民      國    八十九    年     十二     月     十三     日
                                      臺灣高等法院高雄分院刑事第七庭
                                          審判長法官
                                                法官
                                                法官
不得上訴
刑法第三百三十九條第一項
  意圖為自己或第三人不法之所有，以詐術使人將本人或第三人之物交付者，處五年
  以下有期徒刑、拘役或科或併科一千元以下罰金。


司法院資訊處製作；財團法人民間司法改革基金會備份。
